---
title: "Programación - Examen Parcial"
author: "Miguel Jara"
date: "24/7/2021"
output: html_document
---

# Ejercicios
## 1.- Realizar un gráfico tipo linea que muestre el comportamiento de la función tangente hiperbólica y su derivada 

```{r}
e<-2.71
x<- seq(-10.10,0.5)
y<- ((e^(2*x)-1)/(e^(2*x)+1))
plot(x,y,type="l")
```
Derivada

```{r}
ypr<-((4*e^(2*x))/(e^(2*x)+1)^2)
plot(x,ypr, type="l")
```

## 2.-Revisar el siguiente video y crear una funcíon que reciba como par ́ametros dos vector de n elementos nuḿericos y devuelva los par ́ametros A y B de una ecuaci ́on de regresi ́on potencial.
```{r}
regresion<-function(v1,v2){
  xp<-c()
  yp<-c()
  for(i in 1:length(v1)){
    x<-log10(v1[i])
    y<-log10(v2[i])
    xp<-c(xp,x)
    yp<-c(yp,y)
  }
  producto<-xp*yp
  xp_cua<-xp^2
  n<-length(v1)
  B<-((n*sum(producto))-(sum(xp)*sum(yp)))/((n*sum(xp_cua))-(sum(xp))^2)
  A<-10^(mean(yp)-B*mean(xp))
  return(c(A,B))
}
```
## 3.-Crear una función que eprmita calcular el área y perimetro de un triángulo teniendo como parámetros los lados del mismo
Lados del triangulo: a, b, c.
Perimetro
```{r}

perimetro <-function(a,b,c){p<-a+b+c
return(p)}
perimetro(2,3,4)
```

Área - Metodo de Herón
```{r}
areatri<-function(p,a,b,c){A<-sqrt((p/2)*((p/2)-a)*((p/2)-b)*((p/2)-c))
                                    return(A)}
areatri(16,2,3,4)
```

## 4.-Crear una función que permita calcular en tc, según los parametros dados.

```{r}
tiempo_de_concentración<- function(L.S,CN){tc<-((0.0136*(L^0.8))*((1000/CN)-9)^0.7)/S^0.5
return(tc)
}
```

## 5.-Resolver el siguiente sistema de ecuaciones

```{r}
ecuacion1<-c(2,1,3)
ecuacion2<-c(5,-4,1)
ecuacion3<-c(1,-1,-4)
ecuacion4<-c(7,-19,4)

celda1<- cbind(ecuacion1,ecuacion2,ecuacion3)
celda2<- cbind(ecuacion4)

respuesta<-solve(celda1,celda2)
respuesta
```

parte 2

